【裁判字號】    98,交聲,3576
【裁判日期】    981026
【裁判案由】    交管條例聲異
【裁判全文】
臺灣板橋地方法院交通事件裁定        98年度交聲字第3576號
原處分機關  交通部公路總局臺北區監理所板橋監理站
異  議  人
即受處分人  甲○○
上列異議人即受處分人因違反道路交通管理處罰條例案件，不服
原處分機關於中華民國98年9 月18日、98年9 月25日所為之裁決
處分（裁決書案號：板監裁字第裁41-CG0000000號、板監裁字第
裁41-C00000000 號），聲明異議，本院裁定如下：
    主  文
異議駁回。
    理  由
一、原處分意旨略以：異議人即受處分人甲○○於民國97年12月
    7 日上午10時許，駕駛車牌號碼129-EGE 號重型機車，在臺
    北縣土城市○○路（立德路口，往三峽方向），不在規定車
    道行駛，駛入禁行機車車道；又於98年4 月8 日上午8 時17
    分許，駕駛車牌號碼129-EGE 號重型機車，在臺北縣中和市
    秀朗橋（往新店方向），不在規定車道行駛，分別經臺北縣
    政府警察局交通警察大隊、臺北縣政府警察局中和第一分局
    掣單舉發。爰依道路交通管理處罰條例第45條第13款規定，
    分別裁處罰鍰新臺幣（下同）1800元，並依同條例第63條第
    1 項第1 款規定，各記違規點數1 點。
二、聲明異議意旨略以：異議人並未接獲舉發通知單，亦未曾見
    招領文件，致未能於期限內按最低額繳納罰鍰，爰依法聲明
    異議。
三、按汽車駕駛人，爭道行駛有機器腳踏車，不在規定車道行駛
    之情形者，處新臺幣600 元以上1800元以下罰鍰，並記違規
    點數1 點，道路交通管理處罰條例第45條第13款、第63條第
    1 項第1 款分別定有明文。次按處理違反道路交通管理事件
    ，有關文書送達之程序，依行政程序法之規定，則為違反道
    路交通管理事件統一裁罰基準及處理細則第5 條所明定。又
    送達，於應受送達人之住居所、事務所或營業所為之。送達
    ，不能依前二條規定為之者，得將文書寄存送達地之地方自
    治或警察機關，並作送達通知書兩份，一份黏貼於應受送達
    人住居所、事務所、營業所或其就業處所門首，另一份交由
    鄰居轉交或置於該送達處所信箱或其他適當位置，以為送達
    。前項情形，由郵政機關為送達者，得將文書寄存於送達地
    之郵政機關，此據行政程序法第72條第1 項、第74條第1 項
    、第2 項分別規定甚明。經查，異議人於97年12月7 日上午
    10時許，駕駛車牌號碼129-EGE 號重型機車，在臺北縣土城
    市○○路（立德路口，往三峽方向），不在規定車道行駛，
    駛入禁行機車車道，又於98年4 月8 日上午8 時17分許，駕
    駛車牌號碼129-EGE 號重型機車，在臺北縣中和市秀朗橋（
    往新店方向），不在規定車道行駛，分別經臺北縣政府警察
    局交通警察大隊、臺北縣政府警察局中和第一分局掣單舉發
    之事實，有臺北縣政府警察局北縣警交字第CG0000000 號、
    第C00000000 號舉發違反道路交通管理事件通知單各1 件及
    照片2 幀附卷可資佐證，並為異議人所不爭執，其違規行為
    事證明確，足堪認定。而前揭舉發通知單先後經郵政機關送
    達臺北縣中和市○○路534 巷12號異議人住所，因未獲會晤
    本人，亦無受領文書之同居人、受僱人或應送達處所之接收
    郵件人員，分別於97年12月18日、98年5 月12日寄存在中和
    郵局，並作成送達通知書，一份黏貼於應受送達人門首，一
    份置於受送達處所信箱，而為送達，有臺北縣政府警察局送
    達證書2 件在卷足稽，依行政程序法第74條第2 項規定，已
    生送達之效力，異議人空言否認上情，不足為據。異議人既
    未於應到案日期前自動繳納罰鍰，原處分機關依道路交通管
    理處罰條例第45條第13款規定，分別裁處罰鍰1800元，並依
    同條例第63條第1 項第1 款規定，各記違規點數1 點，核無
    違誤。綜上，本件異議為無理由，應予駁回。
據上論斷，應依道路交通案件處理辦法第19條，裁定如主文。
中    華    民    國    98    年    10    月    26    日
                  交通法庭  法  官  廖怡貞
以上正本證明與原本無異
如不服本裁定應於送達後5 日內向本院提出抗告狀
                            書記官  林惠齡
中    華    民    國    98    年    10    月    26    日
臺灣板橋地方法院交通事件裁定        98年度交聲字第3576號
                                                第3577號
原處分機關  交通部公路總局臺北區監理所板橋監理站
異  議  人
即受處分人  甲○○  男  33歲（民國○○年○月○○日生）
                    身分證統一編號：Ｚ000000000號
                    住臺北縣中和市○○路534巷12號
上列異議人即受處分人因違反道路交通管理處罰條例案件，不服
原處分機關於中華民國98年9 月18日、98年9 月25日所為之裁決
處分（裁決書案號：板監裁字第裁41-CG0000000號、板監裁字第
裁41-C00000000 號），聲明異議，本院裁定如下：
    主  文
異議駁回。
    理  由
一、原處分意旨略以：異議人即受處分人甲○○於民國97年12月
    7 日上午10時許，駕駛車牌號碼129-EGE 號重型機車，在臺
    北縣土城市○○路（立德路口，往三峽方向），不在規定車
    道行駛，駛入禁行機車車道；又於98年4 月8 日上午8 時17
    分許，駕駛車牌號碼129-EGE 號重型機車，在臺北縣中和市
    秀朗橋（往新店方向），不在規定車道行駛，分別經臺北縣
    政府警察局交通警察大隊、臺北縣政府警察局中和第一分局
    掣單舉發。爰依道路交通管理處罰條例第45條第13款規定，
    分別裁處罰鍰新臺幣（下同）1800元，並依同條例第63條第
    1 項第1 款規定，各記違規點數1 點。
二、聲明異議意旨略以：異議人並未接獲舉發通知單，亦未曾見
    招領文件，致未能於期限內按最低額繳納罰鍰，爰依法聲明
    異議。
三、按汽車駕駛人，爭道行駛有機器腳踏車，不在規定車道行駛
    之情形者，處新臺幣600 元以上1800元以下罰鍰，並記違規
    點數1 點，道路交通管理處罰條例第45條第13款、第63條第
    1 項第1 款分別定有明文。次按處理違反道路交通管理事件
    ，有關文書送達之程序，依行政程序法之規定，則為違反道
    路交通管理事件統一裁罰基準及處理細則第5 條所明定。又
    送達，於應受送達人之住居所、事務所或營業所為之。送達
    ，不能依前二條規定為之者，得將文書寄存送達地之地方自
    治或警察機關，並作送達通知書兩份，一份黏貼於應受送達
    人住居所、事務所、營業所或其就業處所門首，另一份交由
    鄰居轉交或置於該送達處所信箱或其他適當位置，以為送達
    。前項情形，由郵政機關為送達者，得將文書寄存於送達地
    之郵政機關，此據行政程序法第72條第1 項、第74條第1 項
    、第2 項分別規定甚明。經查，異議人於97年12月7 日上午
    10時許，駕駛車牌號碼129-EGE 號重型機車，在臺北縣土城
    市○○路（立德路口，往三峽方向），不在規定車道行駛，
    駛入禁行機車車道，又於98年4 月8 日上午8 時17分許，駕
    駛車牌號碼129-EGE 號重型機車，在臺北縣中和市秀朗橋（
    往新店方向），不在規定車道行駛，分別經臺北縣政府警察
    局交通警察大隊、臺北縣政府警察局中和第一分局掣單舉發
    之事實，有臺北縣政府警察局北縣警交字第CG0000000 號、
    第C00000000 號舉發違反道路交通管理事件通知單各1 件及
    照片2 幀附卷可資佐證，並為異議人所不爭執，其違規行為
    事證明確，足堪認定。而前揭舉發通知單先後經郵政機關送
    達臺北縣中和市○○路534 巷12號異議人住所，因未獲會晤
    本人，亦無受領文書之同居人、受僱人或應送達處所之接收
    郵件人員，分別於97年12月18日、98年5 月12日寄存在中和
    郵局，並作成送達通知書，一份黏貼於應受送達人門首，一
    份置於受送達處所信箱，而為送達，有臺北縣政府警察局送
    達證書2 件在卷足稽，依行政程序法第74條第2 項規定，已
    生送達之效力，異議人空言否認上情，不足為據。異議人既
    未於應到案日期前自動繳納罰鍰，原處分機關依道路交通管
    理處罰條例第45條第13款規定，分別裁處罰鍰1800元，並依
    同條例第63條第1 項第1 款規定，各記違規點數1 點，核無
    違誤。綜上，本件異議為無理由，應予駁回。
據上論斷，應依道路交通案件處理辦法第19條，裁定如主文。
中    華    民    國    98    年    10    月    26    日
                  交通法庭  法  官  廖怡貞
以上正本證明與原本無異
如不服本裁定應於送達後5 日內向本院提出抗告狀
                            書記官  林惠齡
中    華    民    國    98    年    10    月    26    日


司法院資訊處製作；財團法人民間司法改革基金會備份。
